【裁判字號】    92,上訴,638
【裁判日期】    920611
【裁判案由】    強盜
【裁判全文】
臺灣高等法院高雄分院刑事判決                    九十二年度上訴字第六三八號
      上  訴人即原
      審公設辯護人  庚○○
      上  訴  人
      即  被  告  戊○○
      上  訴  人
      即  被  告  甲○○
      右二人共同
      指定辯護人  本院公設辯護人  孫妙岑
右上訴人等因被告等強盜案件，不服臺灣高雄地方法院九十一年度訴字第二九００號
中華民國九十二年二月二十一日第一審判決（起訴案號：臺灣高雄地方法院檢察署九
十一年度偵字第一九五四０號），及移
提起上訴，本院判決如左：
    主  文
上訴駁回。
    事  實
一、戊○○前於民國八十六年間，因過失致死案件，經本院判處有期徒刑十月，經最
    高法院駁回上訴確定，於八十七年七月二十五日執行完畢；猶不知悔改，並與甲○○共同基於意圖為自己不法所有概括犯意之聯絡，而攜帶戊○○所有，客觀上
    對於人之生命、身體及安全構成威脅，可供兇器使用之菜刀或水果刀各一把，由
    戊○○騎乘其所有之車牌號碼ＯＰＪ─六八二號重型機車後載甲○○，連續於左
    列時間、地點，以下列強暴、脅迫方法，至使他人不能抗拒而取他人財物：
（一）於九十一年九月二日晚間十時四十分許，前往高雄縣大寮鄉○○路四八七號「
      太子爺檳榔攤」內，由甲○○手持菜刀一把，抵住店員丙○○○之脖子，脅迫
      丙○○○不准動，並強押丙○○○至檳榔攤外停放機車處，至使丙○○○不能
      抗拒，而由戊○○打開店內抽屜，取走現金新台幣（以下同）八千餘元，得手
      後，二人隨即騎乘機車逃逸，戊○○與甲○○並將所得現金平分花用完畢（以
      下簡稱第一件）。
（二）於九十一年九月二日晚間十一時許，前往高雄縣大寮鄉○○○路一一六號「上
      好檳榔攤」內，由甲○○手持菜刀一把，先向店員丁○○佯稱購買一包香菸，
      待丁○○不注意之際，便以左手鉤住丁○○之脖子，右手拿出菜刀抵住，以此
      脅迫丁○○不准動，至使丁○○不能抗拒，而由戊○○打開店內抽屜，取走現
      金三千三百十一元，得手後，二人隨即騎乘機車逃逸，戊○○與甲○○並將所
      得現金平分花用完畢（以下簡稱第二件）。
（三）於九十一年九月三日晚間九時二十六分許，前往高雄縣鳥松鄉○○路四六之二
      號「尚品檳榔攤」內（起訴書誤載為尚好檳榔攤，應予更正），由甲○○手持
      水果刀一把，以左手鉤住店員己○○之脖子，右手拿出水果刀抵住，脅迫己○○不准動，至使己○○不能抗拒，而由戊○○打開店內抽屜著手搜尋財物，尚
      未得手時，因己○○趁機咬傷甲○○之左手中指，並與甲○○發生拉扯，奪下
      甲○○手中之水果刀並大聲呼救，甲○○與戊○○見狀，乃慌張往店外逃逸，
      而未取得任何財物，甲○○因緊張而將一雙拖鞋遺留在現場（以下簡稱第三件
      ）。
（四）於九十一年九月三日晚間十時二十五分許，前往高雄縣鳥松鄉○○路十六號「
      蕙芳檳榔攤」內，由戊○○手持菜刀一把，從後抵住店員乙○腰部，脅迫乙○
      不准動，至使乙○不能抗拒，而由甲○○打開店內抽屜，取走現金三千五百零
      四元、七星牌香菸七包及檳榔袋三個，得手後，隨即騎乘機車逃逸。迄至九十
      一年九月三日晚間十時三十分許，戊○○與甲○○騎乘上開機車，途經高雄縣
      鳳山市○○路之園藝試驗所前，為巡邏員警攔車盤查查獲，並扣得供強盜使用
      之菜刀及水果刀各一把，及強盜所得財物現金三千五百零四元、七星牌香菸七
      包、檳榔袋三個，而查獲上情（以下簡稱第四件）。
二、案經高雄縣警察局仁武分局、林園分局報請臺灣高雄地方法院檢察署檢察官偵查
    起訴及移送原審併案審理。
    理  由
一、上訴人即被告甲○○於本院審理時經合法傳喚，無正當理由不到庭，惟於本院調
    查時，訊據被告甲○○則坦承事實欄一(三)(四)之犯行，並否認事實欄一(一)(二)之犯行
    ，訊據上訴人即被告戊○○固坦右揭事實欄一(四)之犯行，惟矢口否認事實欄一(一)
    (二)(三)之犯行，被告戊○○辯稱：我沒有在九十一年九月二日晚間十時四十分，前
    往高雄縣大寮鄉○○路四八七號「太子爺檳榔攤」內，而九十一年九月二日晚間
    十一時許，我騎車載甲○○回家，途中甲○○下車買煙，他下車時，我的機車離
    檳榔攤有十公尺遠，沒有下車強盜財物，而九十一年九月三日晚上九時二十六分
    許，甲○○進入高雄縣鳥松鄉○○路四六之二號「尚品檳榔攤」內，當時我在車
    上，見甲○○遭被害人己○○咬傷，在檳榔攤門口叫甲○○不要搶了，至於「慧
    芳檳榔攤」這一件，我沒有拿刀，被害人乙○也說我沒拿刀子等語；被告甲○○
    辯稱：我只有做事實欄一(三)(四)之犯行，其餘沒有做等語。
二、經查：
（一）被告戊○○抗辯被警借提出去查證時，曾被刑求；被告甲○○則抗辯雖未被刑
      求，但曾被警員恐嚇如不承認要拿拖地板的水灌他；因而均請求傳訊警員陳崑
      源、郭文賢云云。經本院傳訊證人即警員陳崑源、郭文賢於本院九十二年五月
      七日到庭，證人陳崑源結證：「九十一年九月十日戊○○的警訊筆錄是由我製
      做，由郭文賢詢問，我記載，我們全程都有錄音。我們並沒有對他刑求，他一
      派胡言。當時被害人有否指認戊○○，因我當時在裡面，沒有注意看。」等語
      （見本院卷第六十二頁、第六十三頁），證人郭文賢結證：「我沒有對戊○○
      刑求，當時筆錄是我問的，由陳崑源記錄，被告所言一派胡言。」、「在九十
      一年九月四日十時三十五分這份警訊筆錄，是被告戊○○被查獲後，當場由我
      訊問的，這份筆錄從頭到尾都有錄音。當時被告戊○○有承認二件，即尚品檳
      榔攤與蕙芳檳榔攤。」、「第三次筆錄是在當日下午三時許製做的，這次是帶
      被告戊○○去他家搜索。」、「第四次是九十一年九月十日借提戊○○，筆錄
      記載第三次是錯誤的，應該是第四次。我們製做第四次筆錄時並未對戊○○刑
      求，而且我們全程錄音，由我訊問，陳崑源記載。」、「（這次是否有刑求被
      告要他們承認，不然還要再借提他們出去？）沒有刑求被告，當天還有林園分
      局的人員一起過來清理案件，林園分局有通知被害人到場，被害人有來當場指
      認。」等語（見本院卷第六十頁至第六十二頁），且依被告戊○○於九十一年
      九月十日之警訊筆錄，被告戊○○仍否認有與被告甲○○共同為第一件、第二
      件之強盜案，與其之前警訊筆錄之供詞均相同，並未有翻供承認之情形，此觀
      之該警訊筆錄甚明，且借提回來解還時，檢察官於當天（九十一年九月十日）
      訊問時，被告二人亦均供稱未被刑求等語（見九十一年度偵字第一九五四０號
      卷第三十一頁正、反面）；被告戊○○雖又辯稱：當時證人郭文賢把我與甲○○隔離，把我帶到後面的房間，他與忠義派出所的一名警員，要我承認，證人
      是沒有拿東西，只是徒手打我胸部、臉頰，但是沒有造成外傷，卻害我身體不
      適約有二個月，請求向高雄看守所調閱有關我在所內之健康檢查表等語。經本
      院向台灣高雄看守所函調結果，被告戊○○於九十一年九月四日入所時，所方
      有一份被告入所前受傷患病經過自述登記簿，其上記載：「我於九十一年六月
      十五日因肝指數升高，血壓也升高，而住進大東醫院，目前服藥治療中，未帶
      醫生證明。（自述）想吐、胸部煩悶。」，而其內外傷紀錄表則記載「無明顯
      外傷」，此有高雄看守所九十二年五月十九日高所坤衛字第六五七號函及所檢
      附之被告戊○○入所前受傷患病經過自述登記簿及被告健康檢查表各一份附於
      本院卷第七十五頁至第七十八頁可憑，並無被告戊○○所稱於九十一年九月十
      日被借提出去因被警刑求以致身體不適約有二個月之紀錄，因此被告戊○○上
      開被刑求之辯解，應不足採，先此敘明。
（二）被告戊○○、甲○○有共同為第一件強盜（太子爺檳榔攤）之事實，業據被告
      甲○○於警訊、偵訊中坦白承認，其於警訊時供稱：「我與戊○○兩人以同樣
      手法在九十一年九月二日二十二時四十分左右，前往高雄縣大寮鄉○○路大寮
      農會部旁以同樣手法強盜太子爺檳榔攤。被害人也是一名女孩子，也是由我持
      菜刀抵住被害人，搶得大約新台幣七、八千元左右，兩人平分搶得之贓款。該
      把菜刀是被警方查扣之菜刀。」等語（見九十一年九月十日警訊筆錄），其於
      九十一年九月十八日偵查中供稱：「晚上十點多，戊○○其車載我，菜刀放我
      身上，騎到大寮鄉○○路四八七號太子爺檳榔攤，我下車拿菜刀叫店員不要動
      ，問他錢在哪裡，戊○○就打開抽屜搜刮財物，‧‧‧錢就平分且已花完‧‧
      」等語（見九十一年度偵字第一九五四０號卷第三十七頁），核與被害人丙○○○於警訊（見九十一年九月十日警訊筆錄）及原審（見原審卷第一一五頁）
      指訴之情節相符，且於警訊及原審訊問時，當場指認被告戊○○、甲○○二人
      即是持菜刀或水果刀強盜財物之人，並有自「太子爺檳榔攤」監視錄影帶一捲
      扣案可資佐證，而前開扣案之「太子爺檳榔攤」監視錄影帶，經原審當庭勘驗
      結果，係二人共乘一部機車至檳榔攤前，二人均下車進入檳榔攤內，打開抽屜
      搜刮財物，後座之人並將店員押到機車旁，俟二人都上車後，才將被害人放走
      ，並騎機車逃離等情，有原審九十二年二月十二日審判筆錄可證，參以被告戊○○於警、偵訊中亦坦承：於九十一年九月二日晚間十時四十分許，與甲○○
      一同至雄縣大寮鄉○○路四八七號「太子爺檳榔攤」，於甲○○強盜財物後分
      得四千元等語明確（見九十一年九月四日警訊筆錄、九十一年度偵字第一九五
      四０號卷第三十八頁、第三十九頁），則被告戊○○與甲○○確有於前開時、
      地，持菜刀一把，抵住「太子爺檳榔攤」店員丙○○○之脖子，以強暴、脅迫
      之方法，至使被害人不能抗拒而取人財物之事實，堪以認定。
（三）被告戊○○、甲○○有共同為第二件強盜之事實，亦據被告甲○○於警訊時、
      偵查中供承不諱，其於警訊時供稱：「我與戊○○兩人共乘一部重機車，戊○○載我，行經高雄縣大寮鄉○○○路一一六號上好檳榔攤，見檳榔攤內只有一
      個小姐，就停下車來入內，由我下車持預藏之菜刀將被害人抵住其脖子，戊○○搜刮檳榔攤內之財物，大約得手新台幣參仟多元，兩人平分。」等語（九十
      一年九月十日警訊筆錄），其於九十一年九月十八日偵查中供稱：「‧‧‧（
      指第一件）搶完之後其車經過鳳林四路，我就又拿菜刀進去上好檳榔攤，我先
      向店員買一包香菸，趁他找錢沒注意時，用左手勾住店員的脖子，右手拿著菜
      刀，沒有抵住他的脖子，我叫他不要動，戊○○進來拿錢，搶到三千三百一十
      元，錢也是平分。」等語（同上偵查卷第三十七頁正、反面），核與被害人丁○○於警訊（九十一年九月十日）及原審訊問時（見原審卷第八十三頁）證述
      遭被告戊○○、甲○○強盜之情節相符，被害人丁○○並分別於警及原審訊問
      時，當場指認被告戊○○、甲○○二人即是持菜刀或水果刀強盜財物之人，並
      有查獲時被告二人及機車等照片在警訊卷可稽，以及被告二人做案所用之菜刀
      一把扣案可資佐證，且被告戊○○於警訊時亦供稱：「我不知情，但所得之贓
      款新台幣三千三百一十元由我及甲○○平分，一人一半。」等語（見九十一年
      九月十日警訊筆錄），果真被告戊○○未參與本件強盜案，為何被告甲○○願
      意將強盜所得贓款分一半給被告戊○○，可見被告戊○○辯稱不知情，顯係卸
      責之詞，不足採信。
（四）被告戊○○、甲○○有共同為第三件強盜之事實，迭據被告甲○○於警訊時、
      偵查、原審及本院調查時坦承不諱，其於警訊時供稱：「在九十一年九月三日
      二十一時二十六分許，我與戊○○共乘一部重機車，由我先行進入高雄縣鳥松
      鄉○○路四六之二號尚好檳榔攤內（應係尚品檳榔攤之誤），右手持水果刀押
      注被害人，並左手勒住被害人之脖子，使被害人不能抗拒，戊○○就下手搜括
      檳榔攤之櫃檯，然後被害人趁我不注意時用嘴咬我左手中指，我就放手，被害
      人就逃跑，我見被害人逃跑自己與戊○○也趕緊逃跑。‧‧‧我在現場遺留拖
      鞋一雙及作案工具水果刀一把。」等語（見九十一年九月四日警訊筆錄），其
      於偵查中供稱：「九月三日晚上八點半戊○○載我出去，我身上帶著尖刀，到
      鳥松鄉○○路尚品檳榔攤，我走進去用左手勒住店員的脖子，被右拿尖刀，叫
      店員不要動，戊○○進來搜括財物，店員反咬我的手，我就放手，他就跑掉，
      我跟戊○○也趕快跑，我的拖鞋及尖刀掉在地上。」等語（見同上偵查卷第三
      十七頁背面、第三十八頁），其於原審九十一年九月四日訊問時亦坦承上情不
      諱（見原審聲羈卷第九頁），且被告戊○○於原審九十一年九月四日訊問時亦
      供稱：「（有無於九十年[應係九十一年之誤]九月三日持水果刀入尚好[應係
      尚品之誤]檳榔攤抵住被害人己○○之脖子並搶走財物？）我們有亮刀子，但
      是沒有抵住他的脖子，我們是以不傷害到他為原則。」等語（見原審聲羈卷第
      九頁），核與被害人己○○於警訊中（九十一年九月十日、九十一年九月三日
      警訊筆錄）證述遭被告戊○○、甲○○強盜之情節相符，並經被害人己○○於
      警訊時當場指認被告戊○○、甲○○二人即是持菜刀或水果刀強盜財物之人，
      並有被告甲○○遺留在現場之拖鞋一雙及水果刀一把扣案可資佐證，且有被告
      甲○○左手中指被被害人己○○咬傷之照片二幀在警訊卷可憑，被告二人確有
      為本件強盜未遂犯行，堪以認定。
（五）被告戊○○、甲○○有共同為第四件強盜未遂之事實，迭據被告戊○○、甲○○於警訊、偵查、原審及本院調查中坦承不諱，被告戊○○於警訊時供稱：「
      ‧‧‧於九十一年九月三日二十二時二十五分，在鳥松鄉○○路十六號蕙芳檳
      榔攤，發現被害人乙○一人，由我持預藏菜刀向被害人乙○說：不要動，並持
      刀置於被害人乙○頸部，再另由周嫌搜括蕙芳檳榔攤財物而後騎該車逃逸。在
      蕙芳檳榔攤搶新台幣三千五百零四元、七星牌香菸七包、檳榔袋三個等財物。
      」等語（見九十一年九月四日警訊筆錄），被告戊○○於九十一年九月四日偵
      查中供稱：「我沒有用刀架住她，但用手環住她脖子，持刀在她面前晃，但我
      本意不是要殺她，只是嚇她。」等語（見同上偵查卷第十八頁），被告戊○○
      於九十一年九月十八日偵查中供稱：「後來又回我家拿另一把菜刀，到鳥松鄉
      ○○路十六號蕙芳檳榔攤，我拿刀子進去，抵住店員的身體，又改稱我用右手
      勾住她的脖子，左手拿刀，叫她不要動，並問她錢放在哪裡，甲○○就打開抽
      屜拿錢，搶到三千多元及七包香菸。」等語（見同上偵查卷第三十九頁），被
      告甲○○於警訊時供稱：「我騎機車後載戊○○在九十一年九月三日二十二時
      二十五分左右，進入高雄縣鳥松鄉○○路十六號蕙芳檳榔攤內，由戊○○持菜
      刀押注被害人，我開始搜刮財物，共得手新台幣三千五百多元、香菸七包等。
      」（見九十一年九月四日警訊筆錄），被告甲○○於九十一年九月四日偵查中
      供稱：「接著又到蕙芳檳榔攤，陳某持菜刀，我搜括抽屜，小姐被刀架住不趕
      動，不趕來阻止，得手後我二人共乘機車逃走。」等語（見同上偵查卷第十七
      頁背面），被告甲○○於九十一年九月十八日偵查中供稱：「我及戊○○回他
      家再拿一把菜刀，再到鳥松鄉○○路蕙芳檳榔攤，由戊○○拿刀子進去，我進
      去搜刮財物，得手三千五百多元及七包香菸，就騎車跑了，後來就有人從後面
      追來，只有搶這四家。」等語（見同上偵查卷第三十八頁），核與被害人乙○
      於警訊及偵訊中（見九十一年九月三日警訊筆錄、偵查卷第三十六頁正、反面
      、第三十七頁）證述遭被告戊○○、甲○○強盜之情節相符，被害人乙○並於
      警訊時及偵查中當場指認被告戊○○、甲○○二人即是持菜刀或水果刀強盜財
      物之人，並有被害人乙○出具之贓物認領保管單一紙、查獲時被告二人及機車
      等照片附卷可稽，並有被告戊○○所有，供被告二人強盜所使用之菜刀一把扣
      案可資佐證。且被告二人得手後，隨即騎乘機車逃逸，迄至九十一年九月三日
      晚間十時三十分許，被告戊○○與甲○○騎乘上開機車，途經高雄縣鳳山市○○路之園藝試驗所前，為巡邏員警攔車盤查查獲，並扣得供強盜使用之菜刀一
      把，及強盜所得財物現金三千五百零四元、七星牌香菸七包、檳榔袋三個扣案
      可稽。被告二人嗣後於本院雖翻異前詞，均辯稱：本件我們沒有拿刀子等語。
      但被告二人就如何持刀抵住被害人乙○，至使被害人不能抗拒，而強取其財物
      等情，已詳前所述，雖被害人乙○於本院九十二年五月七日調查時證稱：「當
      時有二個人一起來，戊○○說要買香菸，我就拿香菸給他，戊○○就靠近我旁
      邊，拿東西抵住我的腰部，但是他拿什麼東西抵住我，因為距離很近，我也很
      驚慌無法看到，並叫我不要動，另外依個人就打開我的抽屜拿錢，我沒有看到
      他們有無拿刀，但他們都有戴安全帽。我有感覺有東西抵住我的腰部，我很害
      怕，搶匪是被告二人沒錯。」等語（見本院卷第六十四頁、第六十五頁），參
      以被告二人係因做上開第三件強盜案，因所使用之作案工具水果刀被被害人己○○趁機拿走，且被告甲○○被被害人己○○咬傷左手中指，被告二人始棄械
      逃逸，馬上返回被告戊○○再拿取菜刀一把，繼續尋找強盜之對象，且被告二
      人所為前開三件強盜案，無一不是拿取菜刀或是水果刀強盜，其二人做案之模
      式均是如此，豈有本件會例外？可見被告戊○○確有以菜刀抵住被害人乙○之
      腰部無誤，否則被告二人既然返回被告戊○○家拿取菜刀繼續尋找目標強盜，
      焉有已攜帶在身而不使用之理？且被害人乙○亦指稱腰部被被告戊○○持不詳
      物品抵住，被告戊○○亦喝令其不准動，至使其不能抗拒而任令被告甲○○取
      其財物，故被告戊○○、甲○○前開所辯，與其等於警、偵訊中之自白不符，
      亦與被害人乙○之證述及事證不符，顯係事後卸責之詞，不足採信。本件二人
      此部份罪證亦明確，被告二人該部分強盜犯行，亦堪認定。
三、按強盜罪之強暴、脅迫，祇須抑壓被害人之抗拒或使被害人身體上、精神上，處
    於不能抗拒之狀態為已足，其暴力縱未與被害人身體接觸，仍不能不謂有強暴、
    脅迫行為（最高法院二十二年上字第三一七號判例可參照）。而扣案之菜刀、水
    果刀各一把之主要構成部分為鐵質，且為尖銳、鋒利之物，有照片二張附卷可稽
    ，，足以對人之生命、身體及安全構成威脅，自屬兇器。是核被告戊○○、甲○○所為前揭事實欄一(一)(二)(四)所載之犯行，係犯刑法第三百三十條第一項之攜帶兇
    器強盜既遂罪，其事實欄一(三)所為，係犯刑法第三百三十條第二項、第一項之攜
    帶兇器強盜未遂罪。被告戊○○、甲○○就上開強盜犯行，彼此間互有犯意聯絡
    及行為分擔，均為共同正犯。被告戊○○、甲○○等先後三次攜帶兇器強盜既遂
及一次攜帶兇器強盜未遂犯行，均時間緊接，所犯係基本犯罪構成要件相同之罪
    ，顯係基於概括犯意反覆為之，為連續犯，應依刑法第五十六條規定，論以情節
    較重之攜帶兇器強盜既遂一罪，並依法加重其刑。又被告戊○○前於八十六年間
    ，因過失致死案件，經本院判處有期徒刑十月，經最高法院駁回上訴確定，於八
    十七年七月二十五日執行完畢之事實，有台灣高等法院被告全國前案紀錄表及臺
    灣高雄地方法院檢察署刑案資料查註紀錄表各一份在卷可稽，其於五年以內再犯
    本件有期徒刑以上之罪，為累犯，應依刑法第四十七條規定，遞加重其刑。
四、原審以被告戊○○、甲○○等罪證明確，因予適用刑法第二十八條、第五十六條
    、第三百三十條第一項、第四十七條、第三十八條第一項第二款之規定，並審酌
    被告戊○○、甲○○二人均正值壯年，不思以正當方式謀生，及其對女性持菜刀
    、水果刀施強暴對被害人所造成之損害及對社會秩序之危害非輕，惟其所得財物
    不多，犯後僅坦承部分犯行，難認已有悔悟之意等一切情狀，分別量處被告戊○○有期徒刑八年六月，被告甲○○有期徒刑八年四月；併將扣案之菜刀及水果刀
    各一把，均係被告戊○○所有，且供被告二人共同犯罪所用之物，均依刑法第三
    十八條第一項第二款規定，宣告沒收，認事用法核無違誤，所處之刑亦屬適當。
    原審公設辯護人上訴意旨，以第四件強盜案之被害人乙○，經原審傳喚均未到庭
    ，其於審判外之陳述，應屬傳聞證據，無證據能力，被告等該部分犯行應與強盜
    罪之構成要件有間，僅成立恐嚇取財罪為由，指摘原判決該部分不當云云。惟查
    ：被告二人就如何持刀抵住被害人乙○，至使被害人不能抗拒，而強取其財物等
    情，已據被告二人於警訊、偵查中供承不諱，雖被害人乙○於本院九十二年五月
    七日調查時證稱：「當時有二個人一起來，戊○○說要買香菸，我就拿香菸給他
    ，戊○○就靠近我旁邊，拿東西抵住我的腰部，但是他拿什麼東西抵住我，因為
    距離很近，我也很驚慌無法看到，並叫我不要動，另外依個人就打開我的抽屜拿
    錢，我沒有看到他們有無拿刀，但我有感覺有東西抵住我的腰部，我很害怕，搶
    匪是被告二人沒錯。」等語（見本院卷第六十四頁、第六十五頁），可見被告戊○○確有以菜刀抵住被害人乙○之腰部無誤，且被告戊○○亦喝令其不准動，至
    使被害人乙○不能抗拒而任令被告甲○○取其財物，故被告戊○○、甲○○該部
    分行為應成立強盜罪無疑，故原審公設辯護人上訴，為無理由，應予駁回。被告
    二人上訴意旨，均仍執前詞，否認有為第一件、第二件強盜犯行，指摘原判決不
    當，均無理由，亦應予駁回。
五、被告甲○○經合法傳喚，無正當理由不到庭，不待其陳述逕行判決。
據上論斷，應依刑事訴訟法第三百七十一條、第三百六十八條，判決如主文。
本案經檢察官方娜蓉到庭執行職務。
中    華    民    國      九十二      年      六      月     十一   日
                              臺灣高等法院高雄分院刑事第二庭
                                  審判長法官  林正雄
                                        法官  張意聰
                                        法官  黃壽燕
右正本證明與原本無異。
如不服本判決應於收受本判決後十日內向本院提出上訴書狀，其未述上訴理由者，
並得於提起上訴後十日內向本院補提理由書狀（均須按他造當事人之人數附繕本)「
切勿逕送上級法院」。
                                      書記官  黃富美
中    華    民    國      九十二      年      六      月     十一   日
附錄本判決論罪科刑法條：
中華民國刑法第三百三十條
  犯強盜罪而有第三百二十一條第一項各款情形之一者，處七年以上有期徒刑。
  前項之未遂犯罰之。


司法院資訊處製作；財團法人民間司法改革基金會備份。
